【裁判字號】    98,訴,145
【裁判日期】    980526
【裁判案由】    搶奪等
【裁判全文】
臺灣新竹地方法院刑事判決               98年度訴字第145號
    公  訴  人  臺灣新竹地方法院檢察署檢察官
    被      告  壬○○
上列被告因搶奪等案件，經檢察官提起公訴（98年度偵字第2644
、2721、2927、3141號），本院依簡式審判程序判決如下：
    主  文
壬○○犯如附表各編號所示之罪，主文及刑度各如附表各編號所
示。應執行有期徒刑年陸月，扣案之鑰匙壹支沒收。
    事  實
一、壬○○前於民國92年間，因竊盜案件，經本院於93年1月26
    日以92年度易字第607號判處有期徒刑8月確定。又於92年間
    ，因竊盜案件，經本院於93年6月28日以93年度易字第190號
    判處有期徒刑1年確定。上開2案件，經本院於93年9月27日
    以93年度聲字第583號裁定應執行有期徒刑1年6月確定，並
    於94年11月10日縮刑期滿執行完畢。
二、壬○○(1)基於意圖為自己不法所有之竊盜犯意，於98年2月2
    日晚間11時10分許，在新竹縣竹北市縣○○○街84之26號，
    見辛○○所有之車號3137-PM號自小客車（引擎號碼QG00000
    00 0號）車門未上鎖、車鑰匙遺留車內，徒手開啟車門，以
    車內鑰匙啟動電門而竊取該自小客車1部，得手後，迅速駛
    離現場。(2)又壬○○因恐遭警查緝，竟另基於意圖為自己不
    法所有之竊盜犯意，於98年2月7日晚間某時許，在新竹市○○路706巷35弄路口，持客觀上可供兇器使用之長約10公分
    、金屬製活動扳手1支（未扣案），竊取甲○○所有之JR-30
    60號車牌2面，得手後，將該JR-3060號車牌懸掛在竊得之車
    號3137-PM號自小客車車體，旋將3137-PM號車牌丟棄至頭前
    溪橋下某處。嗣為警於98年2月22日下午2時許，在新竹縣關
    西鎮山區尋獲上開懸掛JR-3060號車牌、3137- PM號車體之
    自小客車1部，經採集車內留存之指紋鑑驗為壬○○指紋後
    ，循線於98年2月24日查獲。
三、壬○○前於3、4年前，將新竹縣竹北市○○○路552號房屋
    出售予己○○，竟利用熟悉地形之便，另基於意圖為自己不
    法所有之竊盜犯意，於98年3月9日下午5、6時許之日間，自
    新竹縣竹北市○○○路550號頂樓攀爬進入552號頂樓，再以
    現場之磚頭砸破頂樓窗戶之安全設備後，踰越該窗戶之安全
    設備侵入屋內，徒手竊取電視1台、3枚戒指等物，得手後，
    旋即逃離現場，並將竊得之物於同日晚上7、8時許，至新竹
    市○○路○○道五路附近之加油站，與1名真實姓名不詳、
    綽號「阿吉」之人交換物品。嗣因己○○於當日晚間8時45
    分許，向新竹縣政府警察局竹北分局竹北派出所報案後，經
    警循線於98年3月18日上午7時40分許，在新竹縣竹北市○○
    街停車場查獲。
四、壬○○另基於意圖為自己不法所有之竊盜犯意，於98年3月1
    4日晚間10時58分許，因缺錢購買毒品，央求不知情之友人
    劉德宏以車號JZ-7031號自小客車搭載其至新竹縣竹北市○○○路497巷口，壬○○下車後步行進入巷內10號前，徒手
    竊取丁○○所有，裝設在該址大門前裝設之監視器鏡頭2組
    ，得手後，逃離現場。嗣經警依監視器錄影畫面，始於98年
    3月31日下午5時41分許，循線查悉上情。
五、壬○○復意圖為自己不法之所有，分別為下列竊盜、搶奪犯
    行：
    (1)98年4月2日中午12時許，在新竹市○區○○路211巷19號
      ，以自備鑰匙，竊取丑○○所有之車號HKW-152號重型機
      車，得手後作為代步使用。嗣為警於98年4月6日下午1時
      30分許，在新竹縣竹北市○○○路177號前查獲其另涉搶
      奪案件，循線起獲上開機車1部。
    (2)98年4月2日晚間7時10分，壬○○騎乘前開竊得之車號HK
      W-152號重型機車、頭戴半罩式安全帽，在新竹縣竹北市
      ○○○路與縣政七街口，趁路人丙○○行走而不及防備之
      際，自右後方徒手搶奪丙○○掛在右手之綠格子手提包1
      個（內有現金新臺幣〈下同〉500元、面額5100元支票1紙
      、機車駕照1紙、金融卡1紙、手機2支、學生證1紙等物）
      ，得手後，沿光明九路逃逸，並挑選值錢財物供己花用，
      其餘物品則丟棄附近之土地公廟。嗣為警於98年4月3日上
      午11時30分許，在新竹縣竹北市○○○○路與光明十四路
      口番子園福德宮尋獲丙○○遭搶奪之綠格子手提包1個（
      僅存學生證1紙等證件部分）。
    (3)98年4月3日上午11時30分，壬○○騎乘前開竊得之車號HK
      W-152號重型機車，至新竹縣竹北市○○○路與博愛街口
      ，見子○○騎乘機車在該路口停等紅燈，趁子○○不及防
      備之際，自左後方徒手搶奪子○○置於機車腳踏板之墨綠
      色手提包1個（內有現金2,800元、手機2支、機車駕照1紙
      、身分證1紙等物），得手後，沿中正東路逃逸，並挑選
      值錢財物供己花用，其餘物品則丟棄在特力屋附近。嗣為
      警於98年4月3日下午4時許，在新竹縣竹北市○○路特力
      屋賣場尋獲子○○遭搶奪之墨綠色手提包1個（僅存證件
      部分）。
    (4)98年4月3日晚間10時許，壬○○騎乘前開竊得之車號碼HK
      W-152號重型機車，至新竹市○○路與博愛街口，見庚○○騎乘機車在該路口停等紅燈，趁庚○○不及防備之際，
      自左後方徒手搶奪庚○○放置機車腳踏板之藍色條紋布質
      中型手提包1個（內有現金800元、手機1支、金融卡、信
      用卡、健保卡、工作證、遠東百貨禮券2張、隨身碟等物
      ），得手後，往公園路方向逃逸，並挑選值錢財物供己花
      用，其餘物品則丟棄在新社地區。嗣為警於98年4月6日下
      午3時40分許，在新竹縣竹北市○○街50巷內草叢尋獲庚○○遭搶奪之藍色條紋布質中型手提包1個（僅存皮夾、
      隨身碟、其餘證件等部分）。
    (5)98年4月5日上午7時許，在新竹縣光明十三街98巷11號旁
      ，以自備鑰匙1支，竊取癸○○所使用之車號HTD-211號重
      型機車1部（價值約5千元），得手後，作為代步使用。嗣
      為警於98年4月6日下午1時許，在新竹縣竹北市○○○街
      市場內尋獲上開機車1部。
    (6)98年4月6日上午9時25分，壬○○騎乘前開竊得之車號HT
      D-211號重型機車，至新竹縣竹北市○○○路與華興街口
      ，見戊○○騎乘機車在該路口停等紅燈，趁戊○○不及防
      備之際，從旁徒手搶奪戊○○掛在機車掛勾上之咖啡色皮
      包1個（內有身分證、駕照及行照、健保卡、金融卡各1
      紙及現金數百元），得手後，往中正西路、中華路方向逃
      逸，並挑選值錢財物供己花用，其餘物品則丟棄在溪洲橋
      下。
    (7)98年4月6日中午12時許，壬○○至新竹縣竹北市○○街40
      號之美容院內，向乙○○兜售前開搶奪所得之遠東百貨禮
      券，趁乙○○轉身照顧小孩時，徒手竊取乙○○之手機1
      支（廠牌SONYERICSSON，型號W980），得手後隨即逃離現
      場。嗣於98年4月6日中午12時30分，在新竹縣竹北市○○○路177號前為警查獲，並扣得壬○○所有、供竊取上開2
      部機車所用之鑰匙1支；乙○○遭竊之手機1支；及庚○○
      遭搶奪之遠東百貨禮券1張。
六、案經新竹縣政府警察局竹北分局、新埔分局報告臺灣新竹地
    方法院檢察署檢察官偵查起訴。
    理  由
甲、程序部分
    本件被告所犯竊盜、搶奪罪，均非死刑、無期徒刑、最輕本
    刑為3年以上有期徒刑之罪，被告於本院準備程序進行中，
    就被訴事實為有罪之陳述，經本院合議庭認合於刑事訴訟法
    第273條之1第1項之規定，裁定進行簡式審判程序。
乙、實體部分
一、認定犯罪事實所憑證據及認定之理由
（一）起訴書事實二部分：
      (1)業據被害人辛○○（車號3137-PM車主）、被害人甲○○（車號JR-3060車主）於警詢中指述車輛、車牌遭竊
        等情在卷可查（見98偵2721號偵查卷第8至9頁、第10至
        12頁）。
      (2)另有被害人甲○○、辛○○出具之贓物認領保管單2紙
        ；新竹縣政府警察局車輛協尋電腦輸入單；查獲照片4
        幀附卷可稽（見98偵2721號偵查卷第13、14頁、第15至
        17頁、第18至19頁）。
      (3)且經內政部警政署刑事警察局鑑驗車內留存指紋，核與
        被告指紋相符等情，有新竹縣政府警察局於98年3月13
        日出具之竹縣警鑑字第0980006973號函及所附之內政部
        警政署刑事警察局鑑驗書在卷可憑（見98偵2721號偵查
        卷第20至22頁）。
      (4)被告於警詢、偵訊及本院準備程序、審理程序中均自白
        認罪（見98偵2721號偵查卷第5至7頁、第44至45頁；98
        偵2644號偵查卷第34至35頁及本院卷）。
（二）起訴書事實三部分：
      (1)業據被害人己○○於警詢中指述歷歷（見98偵2644號偵
        查卷第10至12頁）；核與證人增榮圭於警詢中證述情節
        相符（見98偵2644號偵查卷第13至14頁）。
      (2)並有現場照片2幀、98年日出日沒時刻表在卷可按（見9
        8偵2644號偵查卷第15頁、第31至32頁）。
      (3)被告於警詢、偵訊及本院準備程序、審理程序中均自白
        認罪（見98偵2644號偵查卷第6至9頁、第34至35頁；98
        偵2721號偵查卷第44至45頁及本院卷）。
（三）起訴書事實四部分：
      (1)業據被害人丁○○於警詢指述歷歷（見98偵3141號偵查
        卷第9至11頁），並經關係人劉德宏於警詢中陳述明確
        （見98偵3141號偵查卷第12至14頁）。
      (2)且有監視錄影翻拍照片及現場照片6幀；車號JZ-7031車
        籍查詢資料在卷可憑（見98偵3141號偵查卷第16至18頁
        、第19頁）。
      (3)被告於警詢及本院準備程序、審理程序中均自白認罪（
        見98偵3141號偵查卷第6至8頁及本院卷）。
（四）起訴書事實五部分：
  １、業據下列被害人於警詢中指述綦詳：
      (1)被害人即車號HKW-152號重機車之使用人丑○○（見98
        偵2927號偵查卷第16至18頁）。
      (2)被害人丙○○（見980402警詢:98 偵2927號偵查卷第19
        至21頁、第22至25頁）。
      (3)被害人子○○（見98偵2927號偵查卷第26至29頁）。
      (4)被害人庚○○（見98偵2927號偵查卷第34至37頁）。
      (5)被害人即車號HTD-211號重機車之使用人癸○○（見98
        偵2927號偵查卷第97至98頁）。
      (6)被害人戊○○（見98偵2927號偵查卷第99至100頁、第1
        01至103頁）
      (7)被害人乙○○（見98偵2927號偵查卷第104至106頁）。
  ２、並有下列書證附卷可稽：
      (1)新竹縣政府警察局竹北分局搜索扣押筆錄及扣押物品目
        錄表（見98偵2927號偵查卷第66至69頁）
      (2)被害人丑○○、丙○○出具之贓物認領保管單2紙（見
        98偵2927號偵查卷第74至75頁）。
      (3)尋獲被害人丙○○遭搶之手提包照片1幀（見98偵2927
        號偵查卷第77頁）。
      (4)被害人庚○○出具之贓物認領保管單1紙（見98偵2927
        號偵查卷第79頁）。
      (5)尋獲被害人庚○○遭搶物品之照片9幀（見98偵2927號
        偵查卷第80至84頁）。
      (6)被害人癸○○出具之贓物認領保管單1紙（見98偵2927
        號偵查卷第85頁）。
      (7)被害人乙○○遭竊手機照片2幀（見98偵2927號偵查卷
        第87至88頁）。
      (8)被害人乙○○出具之贓物認領保管單1紙（見98偵2927
        號偵查卷第90頁）。
      (9)路口監視器畫面、現場模擬、扣案物照片共9幀 (見98
        偵2927號偵查卷第91至95頁）。
  ３、復有被告所有、供竊取車號HKW-152號、HTD-211號重機車
      所用之鑰匙1支扣案可證（見本院卷第20頁之本院98保字
      第6號扣押物品清單）。
  ４、被告於警詢、偵訊及本院準備程序、審理程序中均自白認
      罪（見98偵2927號偵查卷第10至15頁、第109至111頁第12
      4至125頁及本院卷）。
（五）綜上所述，本案事證已臻明確，被告竊盜、搶奪等犯行，
      均堪予認定，自應依法予以論罪科刑。
二、論罪科刑
（一）被告為事實二(1)；事實四；事實五(1)、(5)、(7)所載行為，
      各係犯刑法第320條第1項之竊盜罪。
（二）被告為事實二(2)所載行為，係犯刑法第321條第1項第3款
      之攜帶兇器竊盜罪。
（三）被告為事實三所載行為，係犯刑法321條第1項第2款之毀
      越安全設備竊盜罪。
（四）被告為事實五(2)、(3)、(4)、(6)所載行為，各係犯刑法第32
      5條第1項之搶奪罪。
（五）被告所犯上開11罪，犯意各別，行為互殊，且犯罪時間、
      地點並非密接，應予分論併罰。
（六）被告有事實一所載之前案記錄，並於94年11月10日縮刑期
      滿執行完畢等情，有臺灣高等法院被告前案紀錄表、在監
      在押全國紀錄表附卷可佐，被告前受有期徒刑之執行完畢
      後，其於5年以內故意再犯本件有期徒刑以上之11罪，均
      為累犯，應依刑法第47條第1項之規定，分別加重其刑。
（九）爰審酌被告正值輕壯，當力圖向上，猶思不勞而獲，竟多
      次竊取、搶奪他人財物供己換取毒品施用，致被害人遭受
      財產上損害，併審酌其行竊、搶奪手段、方式，所生危害
      程度，暨其犯後坦承犯行堪稱態度良好等一切情狀，分別
      量處如主文所示之刑，並定其應執行之刑。
三、沒收部分
（一）扣案之鑰匙1支，為被告所有、供竊取事實五(1)、(5)所示
      之2部機車所用之物，業據被告於警詢、偵訊及本院審理
      中供承無訛，依刑法第38條第1項第2款規定，併予宣告沒
      收之。
（二）至被告為事實二(2)犯行所持用之活動扳手1支，未據扣案
      ，復查無其他積極證據足認尚存在，為免執行沒收之困難
      ，自不併予宣告沒收，附此敘明。
四、據上論斷，應依刑事訴訟法第273條之1第1項、第299條第1
    項前段，刑法第320條第1項、第321條第1項第2、3款、第32
    5條第1項、第51條第5款、第47條第1項、第38條第1項第2款
    ，刑法施行法第1條之1，判決如主文。
本案經檢察官洪裕翔到庭執行職務。
中    華    民    國    98    年    5     月    26    日
                  刑事第四庭法  官  黃美文
以上正本證明與原本無異。
如不服本判決應於收受本判決後10日內向本院提出上訴書狀，上
訴書狀應敘述具體理由。上訴書狀未敘述上訴理由者，應於上訴
期間屆滿後20日內補提理由書狀於本院 (均須按他造當事人之人
數附繕本 )「切勿逕送上級法院」。
中    華    民    國    98    年    5     月    26    日
                            書記官  劉亭筠
附錄本案論罪科刑所適用法條全文：
刑法第320條第1項：
意圖為自己或第三人不法之所有，而竊取他人之動產者，為竊盜
罪，處5年以下有期徒刑、拘役或5百元以下罰金。
刑法第321條第1項第2、3款：
犯竊盜罪而有左列情形之一者，處 6 月以上、 5 年以下有期徒
刑：
二、毀越門扇、牆垣或其他安全設備而犯之者。
三、攜帶兇器而犯之者。
刑法第325條第1項：
意圖為自己或第三人不法之所有，而搶奪他人之動產者，處6月
以上5年以下有期徒刑。
附表：
┌──┬──────┬─────────────────┐
│編號│事        實│主                              文│
├──┼──────┼─────────────────┤
│  1 │事實二(1)部分│壬○○犯竊盜罪，累犯，處有期徒刑陸│
│    │            │月。                              │
├──┼──────┼─────────────────┤
│  2 │事實二(2)部分│壬○○犯攜帶兇器竊盜罪，累犯，處有│
│    │            │期徒刑柒月。                      │
├──┼──────┼─────────────────┤
│  3 │事實三部分  │壬○○犯毀越安全設備竊盜罪，累犯，│
│    │            │處有期徒刑捌月。                  │
├──┼──────┼─────────────────┤
│  4 │事實四部分  │壬○○犯竊盜罪，累犯，處有期徒刑│
│    │            │月。                              │
├──┼──────┼─────────────────┤
│  5 │事實五(1)部分│壬○○犯竊盜罪，累犯，處有期徒刑肆│
│    │            │月。扣案之鑰匙壹支沒收。          │
├──┼──────┼─────────────────┤
│  6 │事實五(2)部分│壬○○犯搶奪罪，累犯，處有期徒刑拾│
│    │            │月。                              │
├──┼──────┼─────────────────┤
│  7 │事實五(3)部分│壬○○犯搶奪罪，累犯，處有期徒刑拾│
│    │            │月。                              │
├──┼──────┼─────────────────┤
│  8 │事實五(4)部分│壬○○犯搶奪罪，累犯，處有期徒刑拾│
│    │            │月。                              │
├──┼──────┼─────────────────┤
│  9 │事實五(5)部分│壬○○犯竊盜罪，累犯，處有期徒刑肆│
│    │            │月。扣案之鑰匙壹支沒收。          │
├──┼──────┼─────────────────┤
│ 10 │事實五(6)部分│壬○○犯搶奪罪，累犯，處有期徒刑拾│
│    │            │月。                              │
├──┼──────┼─────────────────┤
│ 11 │事實五(7)部分│壬○○犯竊盜罪，累犯，處有期徒刑│
│    │            │月。                              │
└──┴──────┴─────────────────┘


司法院資訊處製作；財團法人民間司法改革基金會備份。
